# 请教陈版新租赁准则下续租选择权的问题

提问人：ssllnna 时间：2019-05-20 15:19:19
背景：金融机构的营业网点很多以经营租赁为主，租赁期一般 5-10年，合同中约定了承租人在同等条件下有优先续租权，但对续租期及租金未做约定。新租赁准则要求，在租赁负债初始确认及后续计量中，要对续租权进行持续评估并及时进行账务处理，实践中，由于承租人网点选择及装修成本较高等缘故，在原租赁合同到期后，一般情况下会进行续租，但会重新签订租期和租金金额。
问题：在大概率要续租但租金和租期未定的事情下，是否可以等续租协议签订后再进行账务处理？或者是，在确定要续租，但续租金额和租期不定的情况下，按照原租赁合同的要素先进行初步处理，后续合同签订下来再修正使用权资产和租赁负债？
谢谢陈版！

回答人：chenyiwei
按照准则的字面意思，似乎应当是 “按照原租赁合同的要素先进行初步处理，后续合同签订下来再修正使用权资产和租赁负债”。但鉴于对续租年限和需租期内租金估计的不确定性，这一条具体如何操作，还要考虑 2019 年内先行执行新租赁准则的在境外上市公司的实务处理惯例。